臺灣桃園地方法院小額民事判決　　110年度壢保險小字第367號
原　　　告　新安東京海上產物保險股份有限公司桃園分公司

法定代理人　單正寰　
訴訟代理人　吳崇銘　
被　　　告　吳軒逸　

上列當事人間請求損害賠償事件，本院於民國110 年10月18日言
詞辯論終結，判決如下：
    主    文
一、被告應給付原告新臺幣（下同）6 萬元，及自民國110 年6
    月24日起至清償日止，按週年利率5 ％計算之利息。
二、訴訟費用1,000 元由被告負擔。
三、本判決得假執行。
    理  由  要  領
一、按民事訴訟法第436 條之8 第1 項規定：「關於請求給付金
    錢或其他代替物或有價證券之訴訟，其標的金額或價額在新
    台幣十萬元以下者，適用本章所定之小額程序。」同法第43
    6 條之18規定：「判決書得僅記載主文，就當事人有爭執事
    項，於必要時得加記理由要領。」
二、原告主張
    被告於109 年5 月26日15時25分許，駕駛車牌號碼000-00號
    營業小貨車（下稱肇事車輛），行經國道三號南向34.1公里
    處，因未保持行車安全距離之過失，撞擊原告所承保訴外人
    劉用壽所有之車牌號碼000-0000號自小客貨車（下稱系爭車
    輛），經原告查證屬實後賠付必要修復費用共71,475元，並
    取得代位求償權。嗣兩造以6 萬元達成和解，雙方約定被告
    自109 年12月20日起至110 年9 月20日止，應按月於每月20
    日前匯款6,000 元至原告指定之銀行帳戶，並簽立和解書（
    下稱系爭和解書）。詎被告未依系爭和解書給付原告修復費
    用，原告迭經催討，被告均置之不理。爰依系爭和解書之法
    律關係，提起本件訴訟等語，並聲明：如主文第1 項所示。
三、被告答辯：
    被告未依系爭和解書給付修復費用係因被告沒有正常工作，
    且需要照顧長輩；目前每個月只能給付原告3,000 元等語。
四、是以下僅就被告得否分期、緩期清償部分記載理由要領：
（一）按民法第318 條規定「債務人無為一部清償之權利，但法
      院得斟酌債務人之境況，許其於無甚害於債權人利益之相
      當期限內，分期給付，或緩期清償。」惟上開規定僅係認
      法院有斟酌債務人境況，許其分期給付或緩期清償之職權
      ，非認債務人有要求分期給付或緩期清償之權利。
（二）查本件被告雖於言詞辯論期日稱：我沒有正常工作，且需
      要照顧長輩；目前每個月只能給付原告3,000 元等語（見
      本院卷第53頁反面第12、16行），惟被告分期給付或緩期
      清償之請求既未經原告同意，且被告復未提出任何證據以
      釋明其境況，本院自難逕許其分期或緩期給付。又被告因
      清償能力不佳致無法償還縱然為真，仍僅係債務人履行能
      力之問題，並不影響其依約應負之清償責任，故被告前揭
      抗辯，並不可採。
五、綜上所述，本件原告依系爭和解書之法律關係，請求被告給
    付原告6 萬元，及自110 年6 月24日（見本院卷第40頁）起
    至清償日止，按週年利率5 ％計算之利息，為有理由，應予
    准許。
六、訴訟費用負擔之依據：民事訴訟法第78條。並依職權確定訴
    訟費用額如主文第2 項所示。
中    華    民    國   110    年    11    月    5     日
                  中壢簡易庭      法  官  周仕弘
以上為正本係照原本作成。
如不服本判決，應於送達後20日內，向本院提出上訴狀並表明上
訴理由，如於本判決宣示後送達前提起上訴者，應於判決送達後
20日內補提上訴理由書（須附繕本）。
如委任律師提起上訴者，應一併繳納上訴審裁判費。
中    華    民    國   110    年    11    月    5     日
                                  書記官  巫嘉芸
附錄：
一、民事訴訟法第436條之24第2項：
    對於小額程序之第一審裁判上訴或抗告，非以其違背法令為
    理由，不得為之。
二、民事訴訟法第436條之25：
    上訴狀內應記載上訴理由，表明下列各款事項：
    （一）原判決所違背之法令及其具體內容。
    （二）依訴訟資料可認為原判決有違背法令之具體事實。